臺灣高雄地方法院刑事判決　　　　　　　95年度訴字第2661號
公　訴　人　臺灣高雄地方法院檢察署檢察官
被　　　告　甲○○
選任辯護人　張賜龍律師
　　　　　　楊林澂律師
被　　　告　丁○○
指定辯護人　本院公設辯護人乙○○
上列被告因違反毒品危害防制條例案件，經檢察官提起公訴（95
年度偵字第6947號、95年度偵緝字第1530號、第1531號），本院
判決如下：
    主  文
甲○○連續販賣第一級毒品，累犯，處有期徒刑拾年。扣案如附
表三編號一所示之海洛因貳拾陸包（合計淨重伍點壹柒公克，空
包裝重陸點伍壹公克）、編號二所示之海洛因殘渣袋拾參只，均
沒收銷燬之；扣案如附表三編號三至九號所示之物，均沒收；未
扣案之行動電話手機壹支沒收，如全部或一部不能沒收時，追徵
其價額；未扣案之販賣第一級毒品所得新臺幣肆仟元沒收，如全
部或一部不能沒收時，以其財產抵償之；又共同連續販賣第二級
毒品，累犯，處有期徒刑捌年，扣案如附表三編號三至九號所示
之物，均沒收；未扣案之行動電話手機貳支（各含0000000000號
與0000000000號之SIM 卡壹張）均沒收，如全部或一部不能沒收
時，追徵其價額；未扣案之販賣第二級毒品所得新臺幣貳萬貳仟
元與丁○○連帶沒收之，如全部或一部不能沒收時，以其等財產
連帶抵償之。應執行有期徒刑拾柒年陸月，扣案如附表三編號一
所示之海洛因貳拾陸包（合計淨重伍點壹柒公克，空包裝重陸點
伍壹公克）、編號二所示之海洛因殘渣袋拾參只，均沒收銷燬之
；扣案如附表三編號三至九號所示之物，均沒收；未扣案之行動
電話手機貳支（各含0000000000號與0000000000號之SIM 卡壹張
）均沒收，如全部或一部不能沒收時，追徵其價額；未扣案之販
賣第一級毒品所得新臺幣肆仟元沒收，如全部或一部不能沒收時
，以其財產抵償之；未扣案之販賣第二級毒品所得新臺幣貳萬貳
仟元與丁○○連帶沒收之，如全部或一部不能沒收時，以其等財
產連帶抵償之。
丁○○共同連續販賣第二級毒品，處有期徒刑柒年陸月，扣案如
附表三編號三至九號所示之物，均沒收；未扣案之行動電話手機
貳支（各含0000000000號與0000000000號之SIM 卡壹張）均沒收
，如全部或一部不能沒收時，追徵其價額；未扣案之販賣第二級
毒品所得新臺幣貳萬貳仟元與甲○○連帶沒收之，如全部或一部
不能沒收時，以其等財產連帶抵償之。
丁○○被訴販賣第一級毒品部分無罪。
    事  實
一、甲○○（綽號「修哥」）曾於民國94年間，因施用毒品案件
    ，經本院以94年度簡字第5645號判決判處有期徒刑4 月確定
    ，於95年1 月26日易科罰金執行完畢，猶不知悔改，明知海
    洛因及甲基安非他命在我國係主管機關公告查禁之第一、二
    級毒品，不得製造、販賣、運輸、轉讓、施用甚至持有之，
    竟仍以不詳方式取得重量不詳之海洛因及甲基安非他命後，
    以友人丁○○申辦0000000000號行動電話門號做為聯絡工具
    ，並在其位於高雄市○○區○○路9 巷23號之住處裝有監視
    器連結電視可監錄住處外圍動靜，用以過濾上門購買毒品者
    及防止員警查緝，依此先後為下列之行為：
  (一)基於意圖營利販賣第一級毒品海洛因之概括犯意，自95年2
    月初某日起至同年2 月28日止，由庚○○以公共電話撥打上
    開門號之行動電話與之聯絡購買第一級毒品海洛因，及約定
    交易時間、地點後，連續於附表一所示之時間、地點，以每
    小包新台幣（下同）1,000 元至2000元不等之價格，販賣第
    一級毒品海洛因予庚○○3 次（販賣之金額詳如附表一所示
    ），共計得款4,000 元。
  (二)甲○○除販賣第一級毒品海洛因予庚○○外，復與友人丁○○另共同基於販賣第二級毒品甲基安非他命（起訴書誤載為
    安非他命）牟利之概括犯意聯絡，由甲○○提供第二級毒品
    甲基安非他命，在其上開住處與丁○○共同以電子磅秤、夾
    鍊袋等物分裝毒品，欲購買毒品之人撥打上開電話與甲○○
    聯繫並談妥價格後，相約至甲○○上開住處購買、取用毒品
    ，甲○○再撥打丁○○持用之0000000000號行動電話，指示
    丁○○在其住處透過上開監視器過濾上門購買者後，轉交毒
    品甲基安非他命予該等購買者，有時則由甲○○撥打丁○○
    之前開行動電話轉告丁○○購買毒品者之電話號碼，再由丁○○以所持用之上開行動電話與購買毒品者聯繫後，再持毒
    品至指定地點交予購買者，自94年11月間某日起至95年2 月
    19日止，依此連續於附表二所示之時間、地點，販賣第二級
    毒品甲基安非他命予年籍姓名不詳綽號「阿杜」、「阿發」
    、「阿宏」等成年男子，及3 位年籍姓名不詳之成年女子等
    共6 人（販賣之次數、時間、地點、金額及交易情形詳如附
    表二所示），總計得款2 萬2,000 元。嗣於95年3 月2 日13
    時許，經警持本院核發之搜索票前往甲○○之上開住處執行
    搜索，當場扣得甲○○所有如附表三編號1 至9 號所示供上
    開行為所用之物，並查獲同在現場之庚○○、己○○、辛○○、戊○○等人（販毒部分均業經檢察官為不起訴處分），
    及嗣後始抵達之丁○○，而循線查知上情。
二、案經高雄市政府警察局移送臺灣高雄地方法院檢察署檢察官
    偵查起訴。
　　理  由
甲、程序方面（證據能力有無之審認）：
一、證人即共同被告丁○○、證人庚○○、己○○於警詢中之陳
    述均有證據能力；證人戊○○於警詢中之陳述無證據能力：
  (一)按被告以外之人（包括證人、鑑定人、告訴人、被害人及共
    同被告等）於檢察事務官、司法警察官或司法警察調查中所
    為之陳述，與審判中不符時，其先前之陳述具有較可信之特
    別情況，且為證明犯罪事實存否所必要者，得為證據，刑事
    訴訟法第159 條之2 定有明文。所謂「前後陳述不符」之要
    件，應就前後階段之陳述進行整體判斷，以決定其間是否具
    有實質性差異，惟無須針對全部陳述作比較，陳述之一部分
    有不符，亦屬之。而所謂「較可信之特別情況」之情形，亦
    應就前後陳述時之各種外部情況進行比較，以資決定何者外
    部情況具有可信性，若陳述係在特別可信之情況所為，則虛
    偽陳述之危險性即不高，雖係審判外陳述，或未經被告反對
    詰問，仍得承認其有證據能力。又所謂外部情況之認定例如
    ：時間之間隔、有意識的迴避、受外力干擾、事後串謀等。
    本院審酌證人丁○○、庚○○於警詢及本院審理時之陳述略
    有前後陳述不符之情（詳如後述），惟渠等於警詢時之陳述
    ，係於95年3 月2 日13時許，經警方持搜索票前往被告甲○○租屋處執行搜索時，發現如附表三所示之毒品等物，嗣經
    警製作筆錄時供出上情及至甲○○住處之目的，證人當時記
    憶自較深刻，可立即反應所知，不致因時隔日久而遺忘案情
    ，且渠等係為警當場查獲而即時詢問，依當時之情狀，應較
    無考量利害後，而為誇張或保留陳述之可能，亦較無來自被
    告或他人之壓力，而出於虛偽不實之陳述，或事後串謀而故
    為迴護被告之機會，反觀證人庚○○、丁○○分別於本院96
    年6 月13日、同年9 月19日到庭作證時，則因被告甲○○在
    場，渠等確有可能因被告甲○○在場之壓力而有迴護被告甲○○，或因己同涉本案而於利害衡量後有避重就輕之虞，依
    此可認渠等於警詢中所為之陳述，客觀上應具有較可信之特
    別情況，又證人庚○○係直接向被告甲○○購買海洛因之人
    ，證人丁○○則亦涉共犯本案，均為證明具有極度封閉、隱
    密性之販賣毒品犯罪事實存否所必要，揆諸上開說明，渠等
    於警詢中所為之陳述，客觀上應具有較可信之特別情況，且
    亦為證明犯罪事實存否所必要，依上揭規定，證人丁○○、
    庚○○於警詢中之陳述自均有證據能力，而得作為本案之證
    據。
  (二)次查，因證人戊○○業經本院傳喚到庭作證，而其於本院審
    判期日所為之證述情節，核與其於警詢所為之陳述情節相符
    ，因而與刑事訴訟法第159 條之2 之前揭規定之要件不符，
    亦核無刑事訴訟法第159 條之3 、之4 或之5 所規定之傳聞
    法則例外之情形，本院因認證人戊○○於警詢所為之陳述，
    應無證據能力。
  (三)又按現行刑事訴訟法採行直接審理原則及言詞審理原則，並
    保障被告之反對詰問權，明定被告以外之人於審判外之言詞
    或書面陳述，除法律有規定者外，原則上不得作為證據。另
    為兼顧現實需要及真實之發現，乃本於例外從嚴之立場，許
    於具備必要性及可信性之特別情況下，例外地承認其有證據
    能力。刑事訴訟法第159 條之3 規定：「被告以外之人於審
    判中有下列情形之一，其於檢察事務官、司法警察官或司法
    警察調查中所為之陳述，經證明具有可信之特別情況，且為
    證明犯罪事實之存否所必要者，得為證據：一、死亡者。二
    、身心障礙致記憶喪失或無法陳述者。三、滯留國外或所在
    不明而無法傳喚或傳喚不到者。四、到庭後無正當理由拒絕
    陳述者。」其立法理由在於考量審判程序中，一旦發生事實
    上無從為直接審理之原因，如一概否定該陳述之證據適格，
    不免違背實體真實發現之訴訟目的，為補救採納傳聞法則，
    實務上所可能發生蒐證困難之問題，始例外地承認該審判外
    之陳述，得採為證據（最高法院95年度台上字第4333號判決
    參照）。查證人己○○為警搜索被告甲○○住處之時逮捕之
    人，於警詢所證，固屬被告以外之人於審判外之言詞陳述。
    惟證人經本院依法合法傳、拘均未到庭，有本院之送達證書
    、拘提報告書在卷足憑（見本院卷二第122 、161 、185 頁
    、卷三第41至45頁）。又證人己○○與被告甲○○素無怨隙
    ，甚且無償提供甲基安非他命毒品予其施用，此經證人己○○之警詢中陳述明確（見警卷第23、24頁），則該證人當更
    無設詞構陷被告甲○○有本件犯行之可能，其於警詢所稱，
    應屬可信，故其於警詢陳述，既具有可信之特別情況，並為
    證明犯罪事實存否之必要，依刑事訴訟法第159 條之3 規定
    ，應有證據能力。
二、按被告以外之人於審判外之言詞或書面陳述，除法律有規定
    者外，不得作為證據，刑事訴訟法第159 條第1 項定有明文
    。又被告以外之人於審判外之陳述，雖不符前4 條之規定，
    而經當事人於審判程序同意作為證據，法院審酌該言詞陳述
    或書面陳述作成時之情況，認為適當者，亦得為證據。當事
    人、代理人或辯護人於法院調查證據時，知有第159 條第1
    項不得為證據之情形，而未於言詞辯論終結前聲明異議者，
    視為有前項之同意，刑事訴訟法第159 條之5 亦定有明文。
    查本件所援引之下列事證，或有部分證據屬被告以外之人於
    審判外之陳述，而為傳聞證據，就上開事證，公訴人、被告
    及其辯護人均明知此情，且皆未於本院審理過程中聲明異議
    ，又本院審酌前開證人陳述及書證作成時之情況均屬正常，
    並無違法取證之情事，與本案相關之待證事實具有關連性，
    是認適當作為證據，依前開刑事訴訟法第159 條之5 之規定
    ，認上開證據均具有證據能力。
乙、實體方面：
壹、有罪部分：
一、訊據被告甲○○、丁○○固均坦認明知海洛因、甲基安非他
    命係毒品危害防制條例所管制之第一級、第二級毒品毒品，
    非經許可不得販賣，且被告甲○○之上址住處裝設有監視器
    ，嗣於95年3 月2 日為警持搜索票在該處扣得如附表三所示
    之物等事實，惟被告甲○○除否認有販賣第一級毒品海洛因
    予庚○○外，並與被告丁○○均否認有何販賣第二級毒品甲
    基安非他命之犯行，被告甲○○辯稱：伊沒有向人購買第一
    級或第二級毒品回家分裝，扣案監視器是買房子時就已裝設
    好，裝設監視器的目的就是要看外面的動靜，但伊沒有販賣
    毒品，裝監視器的目的也不是要過濾購買毒品的人，且伊從
    未使用以丁○○名義申請的0000000000號行動電話，亦未指
    示丁○○去交付毒品，伊沒有碰第一級毒品海洛因，不可能
    賣第一級毒品海洛因給庚○○，如附表二所示丁○○交付毒
    品給「阿杜」、「阿發」等情伊均不知情，故亦未販賣第二
    級毒品云云；被告丁○○則辯以：伊沒有與甲○○在其上址
    住處共同以夾鏈袋分裝毒品，亦未曾幫忙觀看監視錄影器過
    濾出入的人，僅知道有監視錄影器。伊確實有申請00000000
    00號電話，之前該電話是伊老婆在使用，嗣於94年9 月底左
    右，便將該電話交給甲○○使用，伊自己使用之行動電話號
    碼是0000000000，伊不知道甲○○有以上開電話從事販賣毒
    品的行為，且未曾幫甲○○將毒品帶到特定地點給購買毒品
    的人，僅是一起出資共同買毒品回來施用，故不知道甲○○
    有在販賣毒品。此外，伊從未在95年1 月中旬到95年2 月19
    日間攜帶安非他命至特定地點或轉交安非他命予「阿杜」、
    「阿發」等人，僅是在警察搜索甲○○住處後，恰好按電鈴
    進去的云云。經查：
  (一)被告甲○○販賣第一級毒品海洛因部分：
  1.被告甲○○自95年2 月初某日起至同年2 月28日止，連續於
    附表一所示之時間、地點，販賣第一級毒品海洛因予證人庚○○之事實，業據證人庚○○迭於警詢、偵查中分別證稱：
    伊與己○○是大約於95年2 月中旬開始至甲○○上址住處過
    夜，但是都來來去去，伊所施用之海洛因是以每包1000元之
    價格向甲○○購得，因為伊會幫修哥修電腦，所以甲○○會
    無償提供伊吸食安非他命，故與甲○○間之交情不錯，甲○○住處所裝設之監視器是做監看之用；伊與甲○○是朋友介
    紹認識的，是去向甲○○買毒品，共買了7 、8 次，都買海
    洛因，每次買1000元1 小包，伊與己○○一起向甲○○買，
    由伊交涉，買回來一起施用，交易地點大部分是在甲○○之
    上址住處，有一次是送到伊住處，是自2 週前開始聯絡（即
    95年3 月3 日回溯2 週前），陸陸續續2 、3 天便買1 次；
    都是伊打給甲○○，用的是一般的電話打0000000000號行動
    電話門號與甲○○聯絡；第1 次是（95年）2 月初的時候，
    在鳳山的本館路跟青年路交叉口，跟甲○○買海洛因，用20
    00元買的；第2 次是2 月10日左右，去甲○○上址住處，買
    海洛因，用1000元買的，幾公克不清楚；第3 次應該是2 月
    28日左右，也是在甲○○住處，用1000元買海洛因，總共差
    不多是3 次，前2 次是當面交易，2 月28日那一次甲○○不
    在家，叫伊把錢放著，並告訴伊毒品放哪，伊拿了就走，毒
    品買回來後，是與女友己○○一同施用等語。（見警卷第14
    至20頁、95年度偵字第6947號偵查卷第38至40頁、第102 至
    104 頁）。嗣於本院審理中則證述：伊向甲○○買過3 次海
    洛因，但均非甲○○本人交付，是不認識之人交給伊的，用
    電話聯絡約在外面交易，起先是友人「安仔」給伊甲○○之
    電話，接電話之人自稱修哥，有一次伊過去就有人拿毒品下
    來給伊，但未見到甲○○，之後「安仔」帶伊去認識修哥，
    並說如果要海洛因的話便打電話給甲○○，但伊不確定講電
    話之人是否是甲○○本人。去買毒品時，己○○有1 、2 次
    沒去，伊與甲○○只有交易海洛因3 、4 次，伊從未講過7
    、8 次，且每次均是1000元，因時間經過很久，故對交易之
    時地記得不是很清楚，只記得有1 、2 次是在甲○○之住處
    交易，伊是以公共電話聯絡修哥，伊去時就有人下樓將東西
    交給伊，有1 次沒拿錢，有拿錢的都是1 千元，至於正確數
    額因為時隔久遠已記不清楚等語（見本院卷二第68至72頁）
    ，綜觀證人庚○○於警詢、偵查及本院審理中所為前開證述
    ，就關於向被告甲○○購買毒品海洛因之次數、金額及交易
    地點等細節，前後所述雖有若干齲齬之處，惟就其與己○○
    一同向被告甲○○購買海洛因，且由其撥打0000000000行動
    電話與甲○○接洽購買，購得後一同施用之情則證述歷歷，
    且核與證人己○○於警詢、偵查中證稱：那間房子（指被告
    甲○○之上址住處）是修哥的，伊都與庚○○去向修哥購買
    毒品，所以認定扣案之毒品都是甲○○所有，伊所施用之海
    洛因是以每包1000元之價格向甲○○購得施打，安非他命則
    是甲○○無償提供，伊與庚○○於95年2 月中旬開始至甲○○住處，向甲○○購買毒品海洛因等情節相符（見警卷第21
    至26頁、上開偵查卷第134 頁），復衡以證人庚○○對於與
    被告甲○○為毒品海洛因買賣之次數，證述次數非寡，且案
    發迄今已逾1 年期間，是縱證人對前開毒品交易之過程、時
    間、地點及金額等細節，因隨時間經過而淡忘或不復記憶，
    當仍與常情相符，而尚不致影響其證言之可信性，又於警搜
    索被告甲○○上址住處時，扣得如附表三編號1 所示為數非
    少之白色粉末26包，經送法務部調查局以化學呈色法及氣相
    層析質譜儀分析法鑑驗之結果，確係第一級毒品海洛因無訛
    （淨重5.07公克、空包裝重6.51公克），有該局95年5 月4
    日調科壹字第000000000 號鑑定書1 紙在卷可佐（見上開偵
    查卷第161 頁），由此益證證人庚○○前開證述應非憑空杜
    撰之詞，被告甲○○有於附表一所示之時地，販賣交付第一
    級毒品海洛因予證人庚○○之事實，堪可認定。
  2.又訊據同案被告丁○○於警詢中陳稱：裝設監視錄影系統之
    目的係要監看前來購買毒品之人是否為熟識之購買者，且能
    透過監視系統瞭解是否有警察前來查緝等語（見警卷第4 頁
    ），此並有對講機2 台、監錄主機1 台、監視鏡頭4 具、錄
    影機1 台、螢幕2 台等物扣案可資佐證，足見被告甲○○上
    址住處門禁森嚴，且透過監視錄影系統嚴格管控出入之人，
    參以庚○○、己○○等人於員警至被告甲○○住處執行搜索
    時均在現場，且自案發前數日已在被告甲○○之住處過夜之
    情，業據同在現場之證人戊○○於警詢中陳述明確（見警卷
    第29、30頁），甚且進一步陳稱：警方埋伏之際有名女子進
    入屋內向庚○○拿海洛因10小包，因為修哥將海洛因等毒品
    交代給庚○○保管等語（見警卷第30、31頁），而證人庚○○固否認有與被告甲○○共同販賣毒品犯行，惟於警詢中就
    此亦同時陳稱：該女子進入屋內找甲○○，因為甲○○不在
    家，便打電話給甲○○，甲○○便要該名女子自己拿海洛因
    ，之後甲○○告訴伊那名女子是朋友沒關係，可以拿走毒品
    等語（見警卷第18頁），依此，縱無充分證據足資證明證人
    庚○○有參與被告甲○○販賣毒品之犯行，惟既證人庚○○
    於被告甲○○不在家之際，得以任意進出其住處，甚且被告
    甲○○對於前揭交付10包毒品予他人之事，毫不避諱地讓證
    人庚○○得以知情，足見渠等間之關係匪淺，證人庚○○前
    揭於警詢中陳述其與被告甲○○交情不錯等語應非子虛，其
    嗣後於本院審理中改證稱：伊向甲○○買過海洛因，但均非
    甲○○本人交付，是不認識之人交給伊的，用電話聯絡約在
    外面交易，但伊不確定講電話之人是否是甲○○本人云云，
    顯係因其與被告甲○○交好，又因被告甲○○同在庭之壓力
    ，而為有保留之證述甚明，又證人庚○○於本院審理中之證
    述對於各次交易海洛因之時、地、金額等節，均證稱因時隔
    久遠而記憶模糊，故多所語焉不詳之處。此外，證人庚○○
    雖另於95年3 月3 日偵查中一度證稱：伊共向甲○○買了7
    、8 次，都買海洛因，每次買1000元1 小包等語（見上開偵
    查卷第39頁），惟觀諸該等證詞對於各次交易之時間、地點
    及金額均僅有籠統、概括之描述。從而，證人庚○○前揭之
    證述均尚難供本院採為認定被告甲○○此部分犯罪事實之依
    據；反觀證人庚○○於95年3 月22日偵查中所為上開證述，
    就本件交易毒品海洛因之時間、地點及金額則均已證述綦詳
    （見上開偵查卷第102 、103 頁），復核與前揭事證相符，
    因認應以證人庚○○此部分之證詞為可採。末再衡酌證人庚○○、己○○與被告甲○○關係匪淺，亦素無嫌隙，此已敘
    明如前，且證人庚○○於警詢、偵查迄至本院審理中所陳與
    被告甲○○交易毒品海洛因一事，均始終證述不移，又渠等
    僅涉犯施用第一級毒品海洛因、第二級毒品甲基安非他命之
    犯行，因係初犯，依現行毒品危害防制條例之規定，均僅須
    處以觀察勒戒、強制戒治之保安處分，而無庸施以刑罰之制
    裁，此有本院95年度毒聲字第418 號裁定，及臺灣高等法院
    被告前案紀錄表各1 份附卷可參，是渠等即無遭受刑罰之危
    險，供出被告甲○○，亦無法免除觀察勒戒或強制戒治之程
    序，則證人庚○○、己○○自無為圖減免刑度而誣陷被告甲○○之必要，益證渠等上開證述應可採憑。
  3.被告甲○○另辯稱：伊從未使用以丁○○名義申請的000000
    0000號行動電話，也沒有碰第一級毒品海洛因，不可能賣第
    一級毒品海洛因給庚○○云云，此經本院於準備程序中依職
    權當庭勘驗的0000000000號行動電話之監聽錄音帶，訊之被
    告甲○○固坦承其綽號為「修哥」，惟仍矢口否認其為該門
    號之持用人，此有本院96年2 月14日勘驗筆錄在卷可考（見
    本院卷一第157 至161 頁），嗣再依檢察官聲請將本件監聽
    錄音帶全數送請法務部調查局為聲紋鑑定，據覆略以：甲○○於本局接受錄音採樣時，發音不自然，非其原本之自然聲
    調，經與證物錄音帶聆聽比對分析結果，因不符合相同之聲
    紋特徵比對基礎，歉難鑑析兩者聲音是否相同等語，有法務
    部調查局96年4 月13日調科參字第09600152620 號聲紋鑑定
    報告書1 紙在卷可參（見本院卷二第5 頁），然由證人庚○○之上開證詞觀之，已明確指稱其係撥打0000000000號行動
    電話與被告甲○○聯絡，且曾有毒品交易之事實，核與同案
    被告丁○○自警詢迄本院審理中證述：0000000000號電話係
    伊本人申請，94年10月底至11月間是伊在使用，之後便將該
    電話晶片借給甲○○使用，甲○○不在家時，會以電話聯絡
    伊或「家偉」等將毒品交給購買者，95年2 月11日迄同年月
    20日間之通聯譯文所示均是甲○○用伊之電話與人聯絡購買
    毒品之事；伊所使用之行動電話為0000000000號，這支電話
    「家偉」有時會拿去用；0000000000號行動電話是伊申請，
    但都是甲○○在使用，沒有別人使用等情節相符（見警卷第
    2 、4 頁、上開偵查卷第30、31、124 頁、本院卷二第145
    頁），且有0000000000號、0000000000號行動電話申設人資
    料、0000000000號行動電話通聯譯文在卷可資佐證（見警卷
    第47至78頁、本院卷一第177 頁），足證0000000000號行動
    電話確為被告甲○○持用，且供作與證人庚○○交易毒品海
    洛因使用無訛，證人庚○○前開證述：曾向被告甲○○購買
    第一級毒品海洛因等語，應堪予採認，被告甲○○上開所辯
    係屬事後卸責之詞，洵非可信。
  4.綜上，堪認證人庚○○於附表一編號1 至3 所示之時、地，
    3 次向被告甲○○購買毒品海洛因，被告甲○○因此共獲利
    4000元之情無誤。
  (二)被告甲○○、丁○○共同販賣第二級毒品甲基安非他命之部
    分：
  1.被告甲○○、丁○○自94年11月間某日起至95年2 月19日止
    ，由被告甲○○提供第二級毒品甲基安非他命，在其上開住
    處與被告丁○○共同以電子磅秤、夾鍊袋等物分裝毒品，欲
    購買毒品之人撥打電話與被告甲○○聯繫並談妥價格後，相
    約至甲○○上開住處購買、取用毒品，甲○○再撥打丁○○
    持用之0000000000號行動電話，指示丁○○在其住處透過上
    開監視器過濾上門購買者後，轉交毒品甲基安非他命予該等
    購買者，有時則由甲○○撥打丁○○之前開行動電話轉告丁○○購買毒品者之電話號碼，再由丁○○以所持用之上開行
    動電話與購買毒品者聯絡後，再持毒品至指定地點交予購買
    者，依此方式連續於附表二所示之時間、地點，販賣第二級
    毒品甲基安非他命予「阿杜」、「阿發」等人之事實，業據
    被告丁○○於警詢中供陳：購買毒品之人都會先打電話跟甲○○聯絡，甲○○會叫購買毒品的人到上址住處，再透過監
    視系統觀看，有時由甲○○親自將毒品交給購買者，甲○○
    不在家時會以電話連絡伊將毒品交給購買者。有時係伊向購
    毒者收取金錢再給甲○○，有時則由購毒品者與甲○○結算
    金額。上開監視系統裝設於該處進出門口之上方、與隔壁25
    號間之柱子上、27號前路邊電桿上，及室內客廳各裝設1 具
    監視鏡頭，監控之螢幕裝設於2 樓房間及甲○○3 樓之臥房
    內，裝設監錄系統之目的係為監看前來購買毒品之人是否為
    熟識之購買者，且能透過監視系統了解是否有警察前來查緝
    。伊等販賣毒品之來源均為甲○○自己一人去接洽購買回來
    ，再分裝成一小包以便於販賣，安非他命每小包是以1000元
    價格販賣等語（見警卷第1 至8 頁），復於偵查中具結證稱
    ：本案被查獲的毒品、器具均是甲○○的，伊幫甲○○看監
    視器，目的是看是否有人來買毒品，及有無可疑人物接近，
    若甲○○不在的時候，伊會幫忙招呼客人。伊曾因想脫身，
    故跟屏東偵查員李國成檢舉甲○○，且有到分局作筆錄，因
    為五、六、日無法申請搜索票，所以做作罷；外送毒品的部
    份，於94年11月間開始，甲○○說沒空，要伊於94年11月幫
    忙送2000元的安非他命至高雄市右昌加油站附近，交給一個
    胖胖的女孩子，只知道該女子是在右昌工業區上班，有交易
    完成，就把2000元拿回來交給甲○○，確定11月，但日期忘
    了，約早上9 、10點左右，這是第1 次；第2 次是95年2 月
    初時候，幫甲○○送1000元的安非他命去高縣旗山鎮麥當勞
    附近交給一個女的，名字忘了，也是交易完成1000元拿回來
    給甲○○；第3 次是95年2 月中旬，在幫甲○○送1000元的
    安非他命到高市○○路與復興路口，交給一個不知姓名的女
    子，交易完成後，把1000元拿給甲○○；第4 次是在95年2
    月19日晚上8 點，伊當時人在義大醫院，甲○○打電話給伊
    ，叫伊幫忙送1000元的安非他命到鳳山市○○路交給一個叫
    「阿宏」的男子，交易完把錢拿回來給甲○○。購買毒品者
    均有留電話，甲○○有跟伊講電話，伊便用0000000000那支
    電話打給購毒者，對方的電話號碼伊忘了；購毒者自行到甲○○住處拿毒品部分，第1 次係95年1 月中旬，一個叫「阿
    杜」之人至上址，向甲○○買安非他命1 萬2 千元，當時甲○○不在，伊接獲甲○○之電話說放在冰箱旁的紙箱裡面，
    伊便叫「阿杜」自己上去拿，1 萬2 千元是「阿杜」下來的
    時候交給伊，交易完後錢便交給甲○○，第2 次在過年前即
    95年1 月中旬，一個叫「阿發」的人，到上開地點，買5000
    元的安非他命，甲○○在上址住處3 樓，叫伊拿下去給「阿
    發」，甲○○又自己下來跟「阿發」收5000元等語明確（見
    上開偵查卷第30至32頁、第122 至124 頁）。
  2.參以證人戊○○於本院審理中證稱：伊自94年間至95年3 月
    2 日止，曾去甲○○上址住處很多次，還蠻常遇到丁○○，
    曾見過丁○○在該處施用毒品，且曾見過丁○○與甲○○一
    起在該處2 樓分裝毒品，即分裝成小袋子，用一個黑色的小
    東西秤重量，此段期間伊幾乎每天都在那裡過夜，此段期間
    常有不認識的人出入上2 樓，但不知道做何事，因為伊都在
    1 樓打電腦，上開不認識的人停留的時間多僅是一下子就走
    ，甲○○或丁○○大部分都在，因為監視器就在旁邊，所以
    甲○○等人隨時都在看監視器等語（見本院卷二第60至67頁
    ），及被告甲○○於本院審理中供述：伊住處有3 支監視器
    ，門外、騎樓、客廳都有，屋外2 支、屋內1 支，且監視器
    有錄影、監看功能，有電視的地方便有連線之監看螢幕等語
    （見本院卷三第27頁），依此，證人王念慈與證人即同案被
    告丁○○於警詢、偵查中之前開證述均互核一致，證人丁○○前開證述監視器裝設之情形與被告甲○○之供述亦相符合
    ，是被告丁○○於94年間至95年3 月2 日止，確常出現於甲○○之住處，對於該處屋內之擺設知之甚稔，甚且與甲○○
    一同在該處分裝毒品，雖甲○○住處四處均裝設有監視器且
    門禁森嚴，惟出入份子甚為複雜等情堪以認定；再參佐卷附
    0000000000號行動電話通訊監察譯文記載之內容（見警卷第
    47至77頁），被告甲○○曾分別於：(1)95年2 月12日10時53
    分，與同案被告丁○○所持用之0000000000號行動電話通話
    ，內容為（A 指被告甲○○；B 指被告丁○○）：「B ：他
    說稀勒還是要留一個下來。A ：什麼留一個下來。B ：他說
    趕著拿阿。A ：對啦，源哥你真的不會處理事情啦，他說趕
    著拿，那以前的帳呢？B ：他說等一下。…A ：你叫偉仔聽
    一下。B ：他們在下面啦。A ：我打給他，你叫他家裡的電
    話接一下」；(2)95年2 月19日19時59分，與持0000000000號
    行動電話不詳姓名之人通話，內容為（A 指被告甲○○；B
    為上開行動電話持用人）：「B ：修哥喔？A ：呦。…B ：
    『半台』～『半台』多少？A ：『半台』…耶～你、你、你
    …方便說話嗎？B ：有阿。A ：有呢～？耶～五五…五五…
    五五…甘聽有？阿～。B ：五五嗯？A ：阿～…」上開監聽
    譯文，固非屬得證明被告甲○○有於前開時地，販賣第二級
    毒品甲基安非他命予附表二所示之人之直接證據，惟該門號
    之行動電話應為被告甲○○使用乙節既經本院認明如前，復
    經本院當庭向被告丁○○確認通聯譯文中所指「源哥」即為
    其本人無誤（見本院卷三第31、32頁），故可見前揭通話內
    容多為關於毒品之詢價及被告甲○○與被告丁○○聯絡處理
    毒品交易之事宜，且與證人即同案被告丁○○偵查中前開證
    述：甲○○不在家時，會以電話聯絡伊將毒品交給購買者，
    95年2 月11日迄20日間之通聯譯文所示均是甲○○用伊之電
    話與人聯絡購買毒品之事；伊所使用之行動電話為00000000
    00號，這支電話「家偉」有時會拿去用等情節相符；又佐以
    於95年3 月2 日13時許，警方前往被告甲○○之上開住處執
    行搜索時，有如附表三編號1 至9 號所示毒品及電子磅秤2
    台、空夾鍊袋6 包等物扣案可資佐證，且證人即警方搜索時
    之在場人丁○○、戊○○、庚○○、己○○均一致證稱上開
    扣案物屬被告甲○○所有（見上開偵查卷第29至41頁），綜
    上，是茲得證明證人丁○○前揭證述曾於附表二之時、地，
    與被告甲○○共同販賣甲基安非他命毒品之情，當確有其事
    。又承上所述，參酌證人丁○○前開之證述，得以明確認定
    被告甲○○與被告丁○○共同為本件第二級毒品甲基安非他
    命交易者，計有如附表二所載6 次，因此販賣所得金額達22
    ,000 元 。
  3.證人即同案被告丁○○雖嗣於本院審理中翻異前詞改證稱：
    伊不清楚甲○○有無販賣毒品海洛因及安非他命，是甲○○
    使用伊之行動電話，打了2 、3 萬元，2 個人幾乎快打起來
    ，查獲當天去甲○○住處是要拿伊的電話，並和甲○○討論
    電話費事宜，警方在現場扣得之磅秤等物，伊不知道是何人
    所有，且伊未曾向屏東縣警局李姓員警檢舉甲○○販賣毒品
    ，之前所述均是因伊很氣甲○○，僅是要問電話費如何處理
    ，一進去就被抓，並非伊在賣，後來因警察這樣講，才編造
    故事要來害甲○○云云（見本院卷二第143 至149 頁）；惟
    綜觀被告丁○○於警詢中，就如何與被告甲○○共同涉犯販
    賣第二級毒品予附表二所示之人等情已供認明確，且核與其
    於偵查中前揭證述之內容前後一致，迄至本院羈押訊問時，
    尚且供陳：警詢筆錄係出於自己自由意識而陳述，扣案之毒
    品是甲○○的，94年10月底開始住在甲○○住處，有時甲○○會打電話交代如果有人要來找，請伊幫忙開門，並招呼客
    人，伊在客廳時有幫忙順便看監視器，另有看到甲○○是將
    毒品放在1 個小手提包，且伊曾去屏東檢舉甲○○，也有製
    作筆錄，是警察沒辦法到場搜索，並有向偵查員李國成說過
    甲○○監視器死角及屋內擺設等語（見95年度聲羈字第219
    號卷第5 至7 頁），衡以被告丁○○歷經本案警詢、偵查及
    至本院羈押訊問時，對於與被告甲○○共同販賣毒品甲基安
    非他命之交易時間、地點、對象、數額等節均屢次為明確之
    指陳，且前後一致，顯見其前開之陳述當非基於一時之氣憤
    難耐而無端憑空編造之虛詞，況被告丁○○於偵查中已言之
    鑿鑿證述：伊確實有幫甲○○送第二級毒品予附表二所示之
    人，這些人均僅是綽號，無法找到本人，且伊未欠甲○○錢
    ，也沒有任何糾紛，願意與甲○○對質等語（見95年度偵字
    第1530號偵查卷第92、93頁），再從證人戊○○上開於本院
    審理中證述：自94年迄95年3 月間，曾見丁○○頻繁出入甲○○之住處，且亦見過丁○○在該處與甲○○施用、分裝毒
    品，或幫忙看監視器等情觀之，足徵被告丁○○與被告甲○○交往甚密，彼此間素無嫌隙，自應無設詞誣陷被告甲○○
    之必要與可能，其嗣於本院審理中始幡然改稱：與被告甲○○因電話費一事而反目，係基於一時氣憤始編造故事誣陷甲○○云云，顯非可信，參以本院依職權電詢屏東縣政府警察
    局崇蘭派出所警員李國成，據其回覆稱：丁○○曾向該單位
    檢舉販毒，惟嗣後又稱販毒者已搬離住所，故未及向法院聲
    請搜索票，當時製作之檢舉筆錄並已銷燬未留存等語（見本
    院卷二第83頁），由此益徵被告丁○○前開警詢、偵查中之
    供詞、證述均屬有據而較為可信，其前揭於本院審理中所為
    證述係屬事後迴護被告甲○○及為己脫罪之詞甚明，要無可
    採。被告甲○○雖另辯以：丁○○開大巴士有跟公司借錢，
    伊幫忙還7 、8 千元，後來跟丁○○討不太愉快，這是94年
    的事情，丁○○沒還錢並一直躲著伊，94年年初伊便找不到
    丁○○云云，惟被告丁○○於94年間至95年3 月經警查獲期
    間，與被告甲○○交往甚密之情，此觀諸上開證人戊○○之
    證述及0000000000號行動電話通聯譯文所載即明，被告甲○○辯稱其與被告丁○○間有上開私人恩怨云云，實屬事後卸
    責之詞，委無可信。
  4.按人體施用甲基安非他命後，其主要代謝物中，未改變型態
    之甲基安非他命占施用劑量達百分之43，安非他命則約為百
    分之5 ；人體若係施用安非他命後，主要代謝物中則有未改
    變型態之安非他命，但無甲基安非他命，此經法務部調查局
    以93年5 月4 日調科壹字第09362413980 號函釋明在案，為
    本院職務上已知之事實。足見人體若施用安非他命，其尿液
    代謝物不可能出現甲基安非他命，惟人體若施用甲基安非他
    命，其尿液代謝物除主要有甲基安非他命外，亦可能有少量
    之安非他命。查訊據證人即同案被告丁○○於偵查中證稱：
    甲○○曾於94年10月底開始提供安非他命供伊施用等語（見
    95年度偵字第6947號卷第32頁），參以卷附被告丁○○之尿
    液檢驗報告所載其尿液檢體呈現安非他命及甲基安非他命之
    陽性反應，此有高雄市立凱旋醫院95年3 月16日濫用藥物尿
    液檢驗報告（檢體編號：L12-363 號）1 紙附卷可考（見上
    開偵查卷第140 、141 頁），顯見被告丁○○係施用第二級
    毒品甲基安非他命無疑，而被告丁○○施用第二級毒品與販
    賣第二級毒品之來源既均係來自被告甲○○，足證本件被告
    甲○○、丁○○於附表二所示之時地，所販賣之第二級毒品
    應係甲基安非他命，而非安非他命至明，附此敘明。
  5.綜上，堪認被告甲○○、丁○○共同於附表二所示之時、地
    ，6 次販賣毒品甲基安非他命予「阿杜」、「阿發」等人，
    因此共獲利220000元之情無誤。
  (三)綜上所述，被告甲○○、丁○○所辯各節，均不足採信，本
    案事證明確，被告甲○○上揭販賣第一級毒品海洛因，並另
    與被告丁○○共同販賣第二級毒品甲基安非他命之犯行，洵
    堪認定，應予依法論科。
二、論罪科刑：
  (一)查被告2 人行為後，刑法於94年2 月2 日經總統令修正公佈
    ，於95年7 月1 日施行，而比較新舊法時應就罪刑有關之共
    犯、未遂犯、想像競合犯、牽連犯、連續犯、結合犯，以及
    累犯加重、自首減輕暨其他法定加減原因（如身份加減）與
    加減例等一切情形，綜其全部罪刑之結果而為比較（最高法
    院95年5 月23日刑事庭第8 次會議決議參照）。經查：
  1.毒品危害防制條例第4 條第1 項、第2 項法定刑中罰金刑部
    分，因刑法第33條第5 款有關罰金刑部分已有修正，修正後
    刑法第33條第5 款規定「罰金：新臺幣一千元以上，以百元
    計算之。」，與修正前刑法第33條第5 款規定「罰金：一元
    以上。」不同。比較新舊法結果，故以行為時之規定有利於
    被告。
  2.修正施行前刑法第28條規定「2 人以上共同實施犯罪之行為
    者，皆為正犯。」修正施行後規定為「2 人以上共同實行犯
    罪之行為者，皆為正犯。」對於本案犯行有犯意聯絡及行為
    分擔，不論依修正前之刑法第28條，或修正後之刑法第28條
    之規定，均構成共同正犯，對被告而言並無有利或不利之情
    形，應逕依修正後之刑法第28條，論以共同正犯。
  3.被告行為後，新修正刑法第56條連續犯之規定業經刪除，是
    被告所為本得依修正前刑法第56條之規定，適用連續犯規定
    而論以一罪，並得加重其刑至2 分之1 ，惟修正後刑法刪除
    前開連續犯規定，以致被告前揭數次構成要件行為須依法分
    別論以數罪而併罰之，依新法第2 條第1 項規定比較新、舊
    法之結果，仍以行為時，即修正前刑法第56條之規定較有利
    於被告。
  4.本件被告於犯罪時之刑法第64條第2 項、第65條第2 項有關
    死刑或無期徒刑減輕之規定分別為：「死刑減輕者，為無期
    徒刑，或為15年以下12年以上有期徒刑」、「無期徒刑減輕
    者，為7 年以上有期徒刑」，而95年7 月1 日修正公佈施行
    之刑法前開規定則為：「死刑減輕者，為無期徒刑」、「無
    期徒刑減輕者，為20年以下15年以上有期徒刑」，比較修正
    前後之規定，以修正前之規定對被告較為有利。
  5.刑法第51條關於數罪併罰之定應執行刑規定，亦於94年1 月
    7 日修正公佈，並於95年7 月1 日施行，修正前刑法第51條
    第5 款規定：「宣告多數有期徒刑者，於各刑中之最長期以
    上，各刑合併之刑期以下，定其刑期。但不得逾20年。」，
    修正後刑法第51條第5 款規定：「宣告多數有期徒刑者，於
    各刑中之最長期以上，各刑合併之刑期以下，定其刑期。但
    不得逾30年。」，經比較新舊法結果，修正後規定並未較有
    利於被告。
  6.綜其全部罪刑比較之結果，依刑法第2 條第1 項從舊從輕原
    則之規定，以舊法之規定均較有利於被告2 人，自應適用修
    正前之刑法處斷。
  (二)按海洛因、甲基安非他命分別屬毒品危害防制條例第2 條第
    2 項第1 款、第2 款所列之第一級、第二級毒品，是核被告
    甲○○所為，係犯毒品危害防制條例第4 條第1 項、第2 項
    之販賣第一級、第二級毒品罪；被告丁○○如事實欄一(二)部
    分之所為係犯毒品危害防制條例第4 條第2 項之販賣第二級
    毒品罪。被告甲○○持有第一級毒品，及其與被告丁○○共
    同持有第二級毒品之低度行為，應為其後販賣之高度行為所
    吸收，均不另論罪。就上揭販賣第二級毒品之犯行，被告甲○○與被告丁○○間有犯意聯絡及行為分擔，均為共同正犯
    。又被告甲○○先後多次販賣第一級毒品既遂，及與被告丁○○2 人共同販賣第二次毒品既遂之犯行，均時間緊接，方
    法相同，觸犯構成要件相同之罪，顯係基於概括犯意為之，
    皆為連續犯，應依修正前刑法第56條規定，除販賣第一級毒
    品之主刑為死刑、無期徒刑、販賣第二級毒品之主刑為無期
    徒刑部分，不得加重外，餘均加重其刑。又被告甲○○所犯
    上述2 罪間，犯意各別、行為互殊，犯罪構成要件不同，應
    分論併罰。再按連續犯，其行為之終了，又在另一犯罪之有
    期徒刑執行完畢後5 年以內，仍應成立累犯，此有最高法院
    33年上字第1577號判例可資參照，查於被告甲○○有事實欄
    所載之前科紀錄，於95年1 月26日易科罰金執行完畢等情，
    有臺灣高等法院被告前案紀錄表1 份在卷可按，其所為本件
    連續販賣第一級、第二級毒品行為之終了既均在所犯前開宣
    告罪刑執行完畢後5 年以內，故意再犯本件有期徒刑以上之
    2 罪，自無解於累犯之成立，均應依法加重其刑（本件不論
    依修正前之刑法第47條，或修正後之刑法第47條第1 項之規
    定，均構成累犯，對被告而言並無有利或不利之情形，自不
    生新舊法比較之問題，應逕依修正後之刑法第47條第1 項規
    定，論以累犯），除法定最重本刑為死刑、無期徒刑部分外
    ，應依修正後刑法第47條第1 項規定遞加重其刑。
  (三)另查被告甲○○意圖牟利，竟販賣第一級毒品海洛因，對於
    社會之危害固屬非微，惟其所販賣第一級毒品海洛因部分所
    得合計僅4000元，且經查獲販賣之數量亦不多，況依憑卷內
    事證尚無足認定被告甲○○因而獲取暴利，此與坊間販賣毒
    品之大、中盤商等毒梟未可等比，惡性尚非甚重，若處以本
    罪之法定最輕刑之無期徒刑，依社會一般觀念不無情輕法重
    之虞，是被告甲○○上開所為客觀上足以引起一般同情，衡
    情堪可憫恕，茲依刑法第59條之規定減輕其刑，使輕重得宜
    ，罰當其罪，俾符罪刑相當原則，故依修正前刑法第64條第
    2 項、第65條第2 項、第68條規定，死刑減為無期徒刑，或
    15年以下12年以上有期徒刑，無期徒刑減為7 年以上有期徒
    刑，並就罰金刑部分減輕之，並依刑法第71條第1 、2 項先
    加後減（修正後刑法第57條、第59條之規定，為法院就刑之
    裁量及酌減審認標準見解之明文化，非屬法律之變更，故無
    庸比較新舊法，最高法院95年5 月23日95年度第8 次刑事庭
    會議參照）。
  (四)爰審酌被告甲○○明知毒品危害人身健康，竟為牟求不法利
    益而販賣第一級毒品，及夥同被告丁○○販賣第二級毒品，
    所為不僅助長他人濫用毒品風氣，且戕害國民健康至鉅，其
    因而衍生之治安問題更屬層出不窮，甚且嚴重至動搖國本，
    自不宜輕縱，又渠等2 人犯罪後復均否認犯行，飾詞卸責，
    未見悔意，惟念及被告甲○○遭查獲毒品海洛因數量非甚鉅
    ，且無證據足資證明被告2 人因此獲有暴利，兼衡被告甲○○係主控本件販毒犯行之人，被告丁○○則僅參與交付毒品
    、收取價額之參與程度不同等一切情狀，分別量處如主文所
    示之刑，並就被告甲○○部分依修正前刑法第51條第1 項第
    5 款定應執行之刑。
三、沒收：
  (一)扣案如附表三編號1 所示之海洛因26包（淨重5.07公克、純
    度5.25％、純質淨重0.27公克），經鑑定結果確為海洛因無
    誤，有卷附法務部調查局95年5 月4 日調科壹字第22002295
    6 號鑑定通知書1 紙可證（見上開偵查卷第161 頁），而盛
    裝上開海洛因之空包裝袋，雖經法務部調查局就之與其所盛
    裝之第一級毒品海洛因分別鑑析其重量，惟因法務部調查局
    一般係以傾倒之方式，將包裝袋內之第一級毒品海洛因倒出
    與包裝袋分離而秤重，必要時，輔以刮杓刮取袋內粉末，然
    無論依何種方式分離，包裝袋內均有極微量之第一級毒品海
    洛因殘留，業經法務部調查局93年3 月19日調科壹字第0930
    0113060 號函釋在案，足認前開盛裝海洛因之空包裝袋內含
    極微量第一級毒品海洛因殘留而無法析離，上開海洛因與其
    包裝袋均應整體視為毒品，依毒品危害防制條例第18條第1
    項前段規定，不論屬於犯人與否，均沒收銷燬之。另扣案如
    附表三編號2 所示包裝海洛因之殘渣袋13只，經鑑定確係含
    海洛因成分，有高雄醫學大學附設中和紀念醫院檢驗報告13
    紙（報告編號：9603-37 至49號）附卷可按（見本院卷一第
    181 至193 頁），其上海洛因因難以析離，自應視為海洛因
    之一部，不論是否屬於被告與否，應同依毒品危害防制條例
    第18條第1 項前段規定宣告沒收銷燬之。而上開送鑑耗損之
    海洛因粉末既已滅失，自均無庸再予宣告沒收銷燬之必要。
  (二)至扣案如附表三編號3 至9 號所示之扣案物，均屬被告甲○○所有，且為供被告甲○○販賣第一級毒品，或被告甲○○
    、丁○○2 人遂行販賣第二級毒品犯行所用（編號4 至9 部
    分）或預備（編號3 部分）之物，業據證人即同案被告丁○○、證人庚○○、己○○於警詢、偵查中證述明確，爰分別
    依毒品危害防制條例第19條第1 項、刑法第38條第1 項第2
    款規定宣告沒收，並基於共犯責任共同原理，於被告丁○○
    之宣告刑下併予宣告沒收；附表三編號10至16號之其餘扣案
    物，公訴人雖聲請依法宣告沒收，惟查，附表三編號10至16
    號所示之扣案物部分，因均無證據證明與被告2 人本件販賣
    毒品犯行有關，爰就此等扣案物，均無從為沒收之諭知，併
    此敘明。
  (三)此外，未扣案之0000000000號號行動電話1 支（含門號晶片
    1 張），係被告甲○○所有且為供其為本件販賣第一級毒品
    毒品犯罪所用之物，另未扣案之0000000000號行動電話1 支
    （含門號晶片1 張），則係被告丁○○所有且為供其為本件
    販賣第二級毒品毒品犯罪所用之物，業經本院認明如前，又
    該2 門號均為被告丁○○所申辦，有該2 門號之申設資料共
    2 紙附卷可按（見警卷第78頁、本院卷一第177 頁），且上
    開門號分別為遠傳電信股份有限公司、和信電訊股份有限公
    司之門號，該等門號SIM 卡屬申請人所有，此有遠傳電信股
    份有限公司95年3 月9 日遠傳（業服）字第09510203707 號
    函、和信電訊股份有限公司95年3 月9 日和信（業服）字第
    09520201937 號函在卷可考，是該2 支行動電話（各含門號
    晶片1 張）均應依毒品危害防制條例第19條第1 項規定、共
    犯責任共同原理沒收之，如全部或一部不能沒收時，追徵其
    價額。另被告甲○○於如附表一所示之時、地，販賣海洛因
    所得共計4000元，及於附表二所載之時、地，與被告丁○○
    共同販賣甲基安非他命所得共計2 萬2 千元，已如前述，該
    款項屬被告所有且因犯本件販賣第一級、第二級毒品罪所得
    之財物，雖未扣案，仍應依毒品危害防制條例第19條第1 項
    規定沒收之，如全部或一部不能沒收時，以其財產抵償之，
    且按共同正犯之犯罪所得，因係合併計算，為避免執行時發
    生重複沒收之情形，故各共同正犯之間係採連帶沒收主義（
    最高法院96年度台上字第5800號判決參照），爰就上開被告
    甲○○、丁○○共同販賣第二級毒品甲基安非他命所得共2
    萬2 千元，依前開規定宣告連帶沒收。
四、不另為無罪諭知部分：
  (一)公訴意旨另以：被告甲○○與被告丁○○係朋友關係，於94
    年10、11月間起，被告丁○○獲被告甲○○允准至高雄市○○區○○路9 巷23號被告甲○○住處居住，詎其2 人竟共同
    基於意圖營利而販賣第一級毒品海洛因，並基於概括之犯意
    聯絡，於94年10月間某日起至95年3 月2 日止，先由被告甲○○向年籍不詳之人以不詳代價販入第一級毒品海洛因，再
    在被告甲○○上開住處2 樓與被告丁○○共同以電子磅秤、
    夾鍊袋等物分裝毒品，而該處亦裝有監視器連結電視可監錄
    住處外圍動靜，並由被告丁○○負責在該處2 樓監看，用以
    過濾上門購買毒品者及防止員警查緝，復以被告丁○○名義
    申請0000000000號行動電話做為販賣毒品聯絡工具，欲購買
    毒品之人撥打該電話與被告丁○○或被告甲○○聯繫後，即
    以海洛因每包1000元至2000元不等之代價至被告甲○○上開
    住處購買、取用毒品，有時則由被告丁○○持至指定地點交
    予購買者，以此方式連續販賣第一級毒品海洛因每次1 小包
    予庚○○共7 至8 次（除本院認明如附表一所示之3 次犯行
    外），及販賣予其他年籍不詳之人，因認被告甲○○此部分
    亦涉犯毒品危害防制條例第4 條第1 項之販賣第一級毒品罪
    嫌等語。
  (二)按犯罪事實應依證據認定之，無證據不得認定犯罪事實，刑
    事訴訟法第154 條第2 項定有明文。又犯罪事實之認定，應
    憑真實之證據，倘證據是否真實尚欠明確，自難以擬制推測
    之方法，為其判斷之基礎；而認定犯罪事實之證據係指足以
    認定被告確有犯罪行為之積極證據而言，該項證據自須適合
    於被告犯罪事實之認定，始得採為斷罪資料。且認定犯罪事
    實所憑之證據，無論直接或間接證據，其為訴訟上之證明，
    須達於通常一般之人均不致有懷疑，而得確信其為真實之程
    度者，始得據為有罪之認定，倘其證明尚未達到此一程度，
    而有合理之懷疑存在時，尚難為有罪之認定基礎。
  (三)本件公訴人認被告甲○○於94年10、11月間起，販賣第一級
    毒品海洛因予庚○○7 、8 次及不特定人牟利，有販賣第一
    級毒品之犯行，無非係以同案被告丁○○於警詢、偵查中之
    供述、證人庚○○於警詢、偵查中之證述，及其所使用0000
    000000號行動電話於95年2 月間之通訊監察譯文暨扣案海洛
    因毒品等物為其主要論據。惟訊據被告甲○○堅詞否認此部
    分之犯行，並以前揭情詞置辯。經查：
  1.訊之同案被告丁○○於警詢中固一度供陳：伊從94年11月起
    至95年2 月中旬，這段時間有幫甲○○販賣毒品，販賣之毒
    品有安非他命及海洛因等語（見警卷第5 頁），惟丁○○對
    於被告甲○○曾販賣第一級毒品海洛因予庚○○及不特定人
    之時地、過程，均未見有清楚之陳述；再觀諸前開卷附被告
    甲○○所使用之0000000000號行動電話，於95年2 月間之上
    開通訊監察監察譯文之對話內容雖有關於毒品之詢價及被告
    甲○○與被告丁○○聯絡處理毒品交易之事宜，惟查無其他
    證據足資佐證被告甲○○於此等時間，確有成功交易第一級
    毒品海洛因之情，且從該等對話內容觀之，亦無可排除僅係
    他人向被告甲○○詢價之可能，本院自無從判斷被告甲○○
    是否確與他人達成交易毒品之合意，或進而為毒品交易之行
    為，是被告甲○○此部分之辯解並非全然無據，本院自難以
    推測擬制之方法，逕推認被告甲○○亦有此部分販賣第一級
    毒品予不特定人之犯行。
  2.此外，證人庚○○雖於95年3 月3 日偵查中一度證稱：伊共
    向甲○○買了7 、8 次，都買海洛因，每次買1000元1 小包
    等語，惟觀諸該等證詞對於各次交易之時間、地點及金額等
    均尚乏清楚明確之描述，與證人庚○○嗣於95年3 月22日偵
    查中所為證言相較，應以後者之證言較屬可信，此業經本院
    敘明如前，況此經證人庚○○於本院審理中亦進一步確認與
    被告甲○○交易毒品海洛因之次數並未達7 、8 次，又上揭
    通訊監察譯文所載均無足以論斷被告甲○○確有其他成功販
    賣海洛因毒品予庚○○之行為，是本院自無從僅憑前揭事證
    ，認定被告甲○○另有此部分之犯行。
  3.綜上，除本院所認定上開被告甲○○於附表一所示之時地，
    連續販賣海洛因予庚○○之犯行外，其餘公訴人所指被告甲○○連續販賣第一級毒品海洛因予庚○○及不特定人之部分
    ，均尚不足以使本院達確信其為真實程度之心證，而有合理
    之懷疑存在，自難為有罪之認定，是應認被告甲○○犯罪嫌
    疑不足，惟公訴意旨認此部分如成立犯罪，應與被告甲○○
    所為上開有罪之犯行部分，有連續犯之裁判上一罪關係存在
    ，本院爰不另為無罪之諭知，附此敘明。
貳、無罪部分：
一、公訴意旨略以：被告丁○○與被告甲○○係朋友關係，於94
    年10、11月間起，被告丁○○獲被告甲○○允准至高雄市○○區○○路9 巷23號被告甲○○住處居住，詎其2 人竟共同
    基於意圖營利而販賣第一級毒品海洛因，並基於概括之犯意
    聯絡，於94年10月間某日起至95年3 月2 日止，先由被告甲○○向年籍不詳之人以不詳代價販入第一級毒品海洛因，再
    在被告甲○○上開住處2 樓與被告丁○○共同以電子磅秤、
    夾鍊袋等物分裝毒品，而該處亦裝有監視器連結電視可監錄
    住處外圍動靜，並由被告丁○○負責在該處2 樓監看，用以
    過濾上門購買毒品者及防止員警查緝，復以被告丁○○名義
    申請0000000000號行動電話做為販賣毒品聯絡工具，欲購買
    毒品之人撥打該電話與被告丁○○或被告甲○○聯繫後，即
    以海洛因每包1000元至2000元不等之代價至被告甲○○上開
    住處購買、取用毒品，有時則由被告丁○○持至指定地點交
    予購買者，其2 人遂以此方式連續販賣第一級毒品海洛因每
    次1 小包予庚○○共7 至8 次，及販賣予其他年籍不詳之人
    ，因認被告丁○○此部分亦涉犯毒品危害防制條例第4 條第
    1 項之販賣第一級毒品罪嫌等語。
二、按犯罪事實應依證據認定之，無證據不得認定犯罪事實；又
    被告或共犯之自白，不得作為有罪判決之唯一證據，仍應調
    查其他必要之證據，以察其是否與事實相符；不能證明被告
    犯罪者，應諭知無罪之判決，刑事訴訟法第154 條第2 項、
    第156 條第2 項、第301 條第1 項前段分別定有明文。次按
    ，所謂證據，係指直接間接足以證明犯罪行為之一切證人、
    證物而言；且事實之認定，應憑證據，如未能發現相當證據
    ，或證據不足以證明，自不能以推測或擬制之方法，以為裁
    判基礎，最高法院30年上字第128 號、40年臺上字第86號判
    例均可資參考。再按，認定不利於被告之事實，須依積極證
    據，苟積極證據不足為不利於被告事實之認定時，即應為有
    利於被告之認定，亦有最高法院30年上字第816 號判例意旨
    可資參照。
三、本件公訴人認被告丁○○於94年10、11月間起，販賣第一級
    毒品海洛因予庚○○7 、8 次及不特定人牟利，有販賣第一
    級毒品之犯行，無非係以被告丁○○於警詢、偵查中之自白
    、證人庚○○於警詢、偵查中之證述，及同案被告甲○○所
    使用0000000000號行動電話於95年2 月間之通訊監察譯文暨
    扣案海洛因毒品等物為其主要論據。惟訊據被告丁○○堅詞
    否認此部分之犯行，並辯稱：伊不認識庚○○，被警查獲前
    與庚○○只見過1 次面，故未與甲○○共同販賣毒品海洛因
    予庚○○或其他不特定人等語。經查：
  (一)被告丁○○於警詢中固曾一度自白：伊從94年11月起至95年
    2 月中旬，這段時間有幫甲○○販賣毒品，販賣之毒品有安
    非他命及海洛因等語（見警卷第5 頁），惟其於該次警詢中
    亦同時供陳：海洛因由甲○○全權負責販賣給購買者，故不
    知販賣價格等語（見警卷第5 頁），嗣後則均明確否認有與
    被告甲○○共同販賣海洛因或幫其送海洛因予購買者之情，
    是被告丁○○是否有與被告甲○○共同為本件販賣第一級毒
    品之犯行已非無疑，就此訊之證人庚○○於偵查及本院審理
    中結證稱：只見過丁○○1 次，丁○○未曾交付毒品給伊；
    伊施用之毒品來源有向甲○○買過，但不認識丁○○，僅在
    被警查獲當天見過丁○○，丁○○未曾交付毒品予伊等語（
    見上開偵查卷第146 頁；本院卷二第68、69頁），核與證人
    己○○於偵查中證述：伊僅見過丁○○1 次，是伊與庚○○
    向修哥買毒品時，剛好見到丁○○與甲○○在2 樓之和室等
    情相符（見上開偵查卷第133 、134 頁），由此足徵被告丁○○前開所辯應非子虛。
  (二)又同案被告甲○○所持用之0000000000號行動電話，於95年
    2 月間之上開通訊監察監察譯文之對話內容雖有關於毒品之
    詢價及被告甲○○與被告丁○○聯絡處理毒品交易之事宜，
    惟查無其他證據足資佐證被告丁○○於此等時間，確有與同
    案被告甲○○共同成功交易第一級毒品海洛因予不特定人之
    情，且從該等對話內容觀之，亦無可排除僅係他人向被告甲○○詢價之可能，此業經本院敘明如前，又公訴意旨對於被
    告丁○○涉犯販賣第一級毒品與不特定人之時地、數額等節
    ，均未能提出其他積極證據以供本院參酌，本院自難僅憑被
    告丁○○於警詢中之前揭自白及上開事證，逕推認被告丁○○有此部分販賣第一級毒品予不特定人之犯行。
  (三)綜上所述，本件依調查所得證據尚不足以證明被告丁○○確
    有前開公訴意旨所指之犯行，此外，復查無其他積極證據足
    認被告有何違反毒品危害防制條例第4 條第1 項之販賣第一
    級毒品之犯行，揆諸前揭判例意旨，應認其罪嫌尚有不足，
    依法應為被告丁○○被訴販賣第一級毒品部分無罪之諭知。
據上論斷，應依刑事訴訟法第299 條第1 項前段、第301 條第1
項，毒品危害防制條例第4 條第1 項、第2 項、第18條第1 項前
段、第19條第1 項，刑法第11條、第2 條第1 項前段、第28條、
第47條第1 項、第38條第1 項第2 款，修正前刑法第56條、第51
條第5 款、第59條，判決如主文。
本案經檢察官丙○○到庭執行職務。
中　　華　　民　　國　　96　　年　　12　　月　　20　　日
                  刑事第十四庭  審判長法  官  陳玉聰
                                      法  官  莊珮吟
                                      法  官  鄭凱文
以上正本證明與原本無異。
如不服本判決應於收受本判決後10日內向本院提出上訴書狀，並
應敘述具體理由，如未敘述上訴理由者，應於上訴期間屆滿後20
日內補提理由書狀於本院（均須按他造當事人之人數附繕本）「
切勿逕送上級法院」。
中　　華　　民　　國　　96　　年　　12　　月　　21　　日
             　　 　　　　　　　  　  書記官　林慧芬
附錄本案論罪科刑法條全文
毒品危害防制條例第4 條第1 項、第2 項
製造、運輸、販賣第一級毒品者，處死刑或無期徒刑；處無期徒
刑者，得併科新臺幣1 千萬元以下罰金。
製造、運輸、販賣第二級毒品者，處無期徒刑或7 年以上有期徒
刑，得併科新臺幣7 百萬元以下罰金。
附表一：被告甲○○販賣第一級毒品海洛因予庚○○一覽表
┌──┬───────────────────┬────┬─────┐
│編號│  販  賣  時  間 、 販  賣  地  點    │數量價格│備      註│
├──┼───────────────────┼────┼─────┤
│ １ │95年2 月初某日                        │2 千元  │          │
│    │高雄縣鳳山市○○○路跟青年路交叉口    │        │          │
├──┼───────────────────┼────┼─────┤
│ ２ │95年2 月10日左右                      │1 千元  │          │
│    │高雄市○○區○○路9巷23號之甲○○住處 │        │          │
├──┼───────────────────┼────┼─────┤
│ ３ │95年2 月28日左右                      │1 千元  │          │
│    │高雄市○○區○○路9巷23號之甲○○住處 │        │          │
├──┴───────────────────┴────┴─────┤
│總計獲利：4 千元。                                                │
└─────────────────────────────────┘
附表二：被告甲○○、丁○○共同販賣第二級毒品甲基安非他命
        一覽表
┌──┬────┬──────────────────┬────┬─────────┐
│編號│購 買 人│  販  賣  時  間 、 販  賣  地  點  │數量價格│交   易   情   形 │
├──┼────┼──────────────────┼────┼─────────┤
│ １ │阿杜    │95年1 月中旬                        │1 萬2 千│由「阿杜」至甲○○│
│    │        │高雄市○○區○○路9巷23號之甲○○住 │元      │住處拿取甲基安非他│
│    │        │處                                  │        │命後，由丁○○收取│
│    │        │                                    │        │金錢再轉交甲○○。│
├──┼────┼──────────────────┼────┼─────────┤
│ ２ │阿發    │95年1 月中旬                        │5 千元  │由丁○○交付甲基安│
│    │        │高雄市○○區○○路9巷23號之甲○○住 │        │非他命予阿發，金錢│
│    │        │處                                  │        │由甲○○直接收取。│
├──┼────┼──────────────────┼────┼─────────┤
│ ３ │不詳女子│94年11月間某日9、10時許             │2 千元  │由丁○○交付甲基安│
│    │        │高雄市右昌地區                      │        │非他命予不詳女子，│
│    │        │                                    │        │並將收取之金錢轉交│
│    │        │                                    │        │甲○○。          │
├──┼────┼──────────────────┼────┼─────────┤
│ ４ │不詳女子│95年2 月初                          │1 千元  │由丁○○交付甲基安│
│    │        │高雄縣旗山鎮某麥當勞附近            │        │非他命予不詳女子，│
│    │        │                                    │        │並將收取之金錢轉交│
│    │        │                                    │        │甲○○。          │
├──┼────┼──────────────────┼────┼─────────┤
│ ５ │不詳女子│95年2 月中旬                        │1 千元  │由丁○○交付甲基安│
│    │        │高雄市○○路與復興路口              │        │非他命予不詳女子，│
│    │        │                                    │        │並將收取之金錢轉交│
│    │        │                                    │        │甲○○。          │
├──┼────┼──────────────────┼────┼─────────┤
│ ６ │阿宏    │95年2 月19日20時許                  │1 千元  │由丁○○交付甲基安│
│    │        │高雄縣鳳山市○○路附近              │        │非他命予阿宏，並將│
│    │        │                                    │        │收取之金錢轉交李昇│
│    │        │                                    │        │修。              │
├──┴────┴──────────────────┴────┴─────────┤
│總計獲利：2 萬2 千元。                                                            │
└─────────────────────────────────────────┘
附表三：95年3 月2 日13時許，經警持本院核發之搜索票前往甲○○位於高雄市○○區○○路9 巷23號之住處執行搜索
        ，當場扣得之物
┌──┬────────────────────────┬───┬────┐
│編號│     品                                 名      │單  位│數    量│
├──┼────────────────────────┼───┼────┤
│ 1  │第一級毒品海洛因（淨重5.07公克、純度5.25％、純質│包    │26      │
│    │淨重0.27公克）、（法務部調查局95年5月4日調科壹字│      │        │
│    │第000000000號鑑定通知書，偵卷第161頁）          │      │        │
├──┼────────────────────────┼───┼────┤
│ 2  │海洛因殘渣袋（呈海洛因陽性反應，見高雄醫學大學附│只    │13      │
│    │設中和紀念醫院檢驗報告，報告編號9603-37至49號， │      │        │
│    │本院卷一第181至193頁）                          │      │        │
├──┼────────────────────────┼───┼────┤
│ 3  │空夾鍊袋                                        │包    │6       │
├──┼────────────────────────┼───┼────┤
│ 4  │電子磅秤                                        │台    │2       │
├──┼────────────────────────┼───┼────┤
│ 5  │對講機                                          │台    │2       │
├──┼────────────────────────┼───┼────┤
│ 6  │監錄主機                                        │台    │1       │
├──┼────────────────────────┼───┼────┤
│ 7  │監視鏡頭                                        │具    │4       │
├──┼────────────────────────┼───┼────┤
│ 8  │錄影機                                          │台    │1       │
├──┼────────────────────────┼───┼────┤
│ 9  │螢幕                                            │台    │2       │
├──┼────────────────────────┼───┼────┤
│ 10 │疑似第二級毒品安非他命（西藥分析呈陰性反應，驗前│包    │3       │
│    │淨重：2404.1g、驗後淨重：2403g，見高雄醫學大學附│      │        │
│    │設中和紀念醫院檢驗報告，報告編號0000-000號，偵查│      │        │
│    │卷第109頁）、（內政部警政署刑事警察局95年5月15日│      │        │
│    │刑鑑字第0950057006號鑑定通知書，偵卷第164頁）   │      │        │
├──┼────────────────────────┼───┼────┤
│ 11 │削尖吸管                                        │支    │6       │
├──┼────────────────────────┼───┼────┤
│ 12 │使用過注射針筒                                  │支    │1       │
├──┼────────────────────────┼───┼────┤
│ 13 │未使用過注射針筒                                │支    │4       │
├──┼────────────────────────┼───┼────┤
│ 14 │安非他命吸食器                                  │組    │3       │
├──┼────────────────────────┼───┼────┤
│ 15 │吸食用玻璃球                                    │只    │2       │
├──┼────────────────────────┼───┼────┤
│ 16 │疑似海洛因粉末（檢驗結果均無法定毒品成分，法務部│包    │8       │
│    │調查局95年5月4日調科壹字第000000000號鑑定通知書 │      │        │
│    │，偵卷第161頁）                                 │      │        │
└──┴────────────────────────┴───┴────┘
